# 求助陈版主关于耕地占补指标的问题

提问人：shuibing1122 时间：2019-11-13 06:30:13
陈老师，您好！
我是某集团公司的土地整理公司，接受集团内高速公路建设单位委托，为高速公路占用的耕地去跑办指标，委托方以固定单价大包干，我们负责把符合的指标交给他们，我们成本主要包括给政府的指标费、寻找指标及跑办的相关开支，整个业务我们是承担赔或赚的风险，政府指标的价格是因不同区域而不同，也会随市场行情的变化，但委托方给我们的价格是固定的，我们和委托方签订的是委托服务协议，由于现在指标应该是还不允许随便交易，集团是出于提高效率、专人办专事儿，把这块业务切给了我们去做，由于这个过程经历的时间比较长，金额又很大，我们现在不确定的是我们的收入成本按哪个准则去确认，应该怎么确认？另外，委托方的会计处理用和我们的要匹配吗？谢谢陈老师！

回答人：chenyiwei
此问题应根据《企业会计准则第 14 号——收入》处理，实际上是从事该指标的买卖交易（此处不考虑合规与否）。应对照收入准则的相关规定考虑收入确认应采用总额法还是净额法。个人理解，由于完全是背对背交易，负责与指标拥有方谈判、获取指标，并承担此过程中的主要风险和报酬，故采用总额法可能性较大。已发生的支出可以计入存货成本，但对于获取指标的可能性需作出合理估计，如果预计很可能无法完成指标的获取和转移，则应将已发生的支出予以费用化处理。

提问人：shuibing1122 时间：2019-11-14 06:30:13
我们现在收入还没执行新准则，我想问一下陈老师，不知道能不能参照提供劳务或建造合同按完工百分比法确认收入？因为这个过程时间较长，另外我上面可能没解释清楚，这个指标不只是跑办，就是首先要去找哪些地方有空余指标，找到后要去自己或委托别人对土地进行整治，达到国家验收标准，这个指标才算完成，然后与项目挂钩，项目公司才能用，中间过程的一些阶段是能取得一些外部成果的，但现在唯一不好确定的是在每个阶段到底占整个阶段的百分比没有第三方给出具证明，自己也完全凭经验。

回答人：chenyiwei
不建议完工百分比法。操作难度和随意性太大。另外性质上也更接近于销售商品。